【裁判字號】    99,審易,957
【裁判日期】    990730
【裁判案由】    竊盜
【裁判全文】
臺灣桃園地方法院刑事判決             99年度審易字第957號
公  訴  人  臺灣桃園地方法院檢察署檢察官
被      告  乙○○
上列被告因竊盜案件，經檢察官提起公訴（99年度偵字第12818
號），被告於準備程序進行中為有罪陳述，經本院裁定由受命法
官獨任進行簡式審判程序，判決如下：
    主  文
乙○○共同攜帶兇器竊盜，累犯，處有期徒刑拾月，扣案六角板
手肆支、鐵鍊壹副、中心樁壹條及破壞剪、十字螺絲起子、自製
刀片各壹支，均沒收之。
    事實及理由
一、被告所犯之罪，為死刑、無期徒刑、最輕本刑3 年以上有期
    徒刑或高等法院管轄第一審案件以外之罪，而被告於本院準
    備程序進行中，就被訴事實為有罪之陳述，經本院告知簡式
    審判程序意旨，並聽取公訴人及被告之意見後，依刑事訴訟
    法第273 條之1 第1 項之規定，裁定依簡式審判程序審理。
二、犯罪事實：
    乙○○前於(一)民國94年間，因竊盜案件，經本院以94年度易
    字第710 號判決判處有期徒刑9 月，嗣經本阮以96年度聲減
    字第332 號裁定減刑為有期徒刑4 月15日確定；(二)又於96年
    間，因竊盜案件，經本院以96年度易字第397 號判決判處有
    期徒刑10月，嗣經本阮以96年度聲減字第3354號裁定減刑為
    有期徒刑5 月確定；(三)又於96年間，因施用毒品案件，經本
    院以96年度壢簡字第1032號判決判處有期徒刑3 月、3 月、
    3 月，分別減刑為有期徒刑1 月15日，並定應執行刑為有期
    徒刑4 月確定；(四)又於96年間，因竊盜案件，經本院以96年
    度易字第1426號判決判處有期徒刑8 月、8 月，並定應執行
    刑為有期徒刑1 年確定；(五)又於96年間，因贓物案件，經本
    院以97年度審易字第595 號判決判處有期徒刑4 月，減刑為
    有期徒刑2 月確定；上開(一)(五)及(二)(三)之罪刑嗣經本院以97年
    度聲字第2792號裁定分別定應執行刑為有期徒刑6 月及8 月
    確定，並與上開(四)之罪刑接續執行，於97年1 月31日入監執
    行，於98年4 月15日縮短刑期假釋出監，假釋期間內付保護
    管束，於98年7 月12日縮刑保護管束期滿，假釋未經撤銷，
    其未執行之刑，以已執行論而執行完畢。詎仍不知悔改，復
    意圖為自己不法之所有，基於竊盜之犯意聯絡，於99年5 月
    6 日凌晨1 時30分許，先由甲○○（由本院拘提中，另行審
    結）負責駕駛車牌號碼L6-7078 號自用小客車搭載乙○○，
    前往桃園縣大溪鎮○○路○ 段6 號旁，再由乙○○持客觀上
    足供兇器使用之破壞剪1 支、六角板手4 支、鐵鍊1 副、十
    字螺絲起子1 支、自製刀片1 支及中心樁1 條，竊取台灣電
    力公司電纜線20米（價值新臺幣3 千元），俟乙○○剪斷上
    開電纜線得手後發現巡邏警車，遂通知甲○○駕駛上開小客
    車接送而逃逸。嗣於同日凌晨3 時許，在桃園縣大溪鎮○○
    路○ 段9 之1 號前為警當場查獲，並扣得上開被告乙○○所
    有供犯本件竊盜罪所用之工具，始查悉上情。
三、認定被告犯罪所憑之證據：
  (一)被告乙○○於警詢、偵查及本院審理時之自白。
  (二)證人丙○○於警詢時之證述；證人柳明金於偵查中具結之證
    述。
  (三)職務報告、案件認領代保管單、扣押物品清單、雙向通聯記
    錄各1 份及照片8 張。
  (四)扣案之破壞剪1 支、六角板手4 支、鐵鍊1 副、十字螺絲起
    子1 支、自製刀片1 支及中心樁1 條。
四、核被告乙○○所為係犯刑法第321 條第1 項第3 款之攜帶兇
    器竊盜罪。被告乙○○與甲○○間，具有犯意聯絡及行為分
    擔，應論以共同正犯。又被告乙○○有如事實欄所述之科刑
    及執行資料，有臺灣高等法院被告前案紀錄表在卷可稽，其
    於有期徒刑執行完畢後5 年內，故意再犯本件有期徒刑以上
    之罪，為累犯，應依刑法第47條第1 項加重其刑。爰審酌被
    告正值壯年，不思以正當手段獲取財物，因為沒有工作而竊
    取他人之財物，欠缺尊重他人財物之觀念，其手段為利用攜
    帶兇器而行竊，對於社會安全形成重大危害，並於警詢、偵
    查及本院審理時均坦承犯行，犯後態度尚可等一切情狀，量
    處如主文所示之刑。扣案之破壞剪1 支、六角板手4 支、鐵
    鍊1 副、十字螺絲起子1 支、自製刀片1 支及中心樁1 條，
    為被告乙○○所有供犯本件竊盜罪所用之工具，爰依刑法第
    38條第1 項第2 款規定，宣告沒收之。至公訴意旨雖以被告
    乙○○前均有多次竊盜前科，有犯罪之習慣，並請依竊盜犯
    贓物犯保安處分條例之規定，令被告入勞動場所強制工作云
    云。惟查，被告於本件所犯之竊盜犯行，其所竊得之財物非
    鉅，與一般竊盜慣犯常以夥眾攜帶兇器破壞他人住宅或建築
    物竊取價值達數萬或數十萬元之財物亦有所迥異，因認被告
    之上開行為與實際已染有竊盜習慣之慣犯，尚有不同，另審
    酌被告現已有固定正職，經以比例原則中之必要性原則及罪
    刑相當性原則加以檢視後，本院認前開宣告之刑，已足收懲
    戒警惕之效，而無交付強制工作處分之必要，附此敘明。
五、應適用之法條：
    刑事訴訟法第273 條之1 第1 項、第299 條第1 項前段、第
    310 條之2 ，刑法第28條、第321 條第1 項第3 款、第47條
    第1 項、第38條第1 項第2 款。
六、如不服本判決，應於判決送達後10日內向本院提出上訴狀（
    應附繕本），其未敘述上訴理由者，應於上訴期間屆滿後20
    日內補提理由書狀於本院，上訴於臺灣高等法院。
本案經檢察官顏世翠到庭執行職務。
中    華    民    國    99    年    7     月    30    日
                    刑事庭  法  官  林孟宜
以上正本證明與原本無異。
                            書記官  林宜亭
中    華    民    國    99    年    7     月    30    日
附錄本案論罪科刑法條：
中華民國刑法第321條第1項第3款
犯竊盜罪而有左列情形之一者，處6月以上、5年以下有期徒刑：
三、攜帶兇器而犯之者。

司法院資訊處製作；財團法人民間司法改革基金會備份。
